臺灣臺中地方法院刑事裁定
111年度聲字第1613號
聲  請  人  臺灣臺中地方檢察署檢察官
受  刑  人  賴進昌

                    籍設雲林縣○○鎮○○里○○○村0號(即法務部○○○○○○○)

上列聲請人因受刑人數罪併罰，有二裁判以上，業經判決罪刑確
定，聲請定其應執行之刑（111年度執聲字第1172號），本院裁
定如下：
    主  文
賴進昌所犯如附表編號1、3至5所示之罪所處之刑，應執行有期
徒刑拾月，如易科罰金，以新臺幣壹仟元折算壹日。
其餘聲請駁回。 
    理  由
一、聲請意旨略以：受刑人賴進昌犯數罪，先後經判決確定如附
    表，應依刑法第53條、第51條第5款，定應執行之刑，爰依
    刑事訴訟法第477條第1項之規定聲請裁定，併請依照刑法第
    41條第1項、第8項，諭知易科罰金之折算標準等語。
二、按裁判確定前犯數罪者，併合處罰之；又數罪併罰，有二裁
    判以上者，依第51條之規定，定其應執行之刑，分別為刑法
    第50條第1項前段、第53條所明定。是刑法第50條之併合處
    罰，以裁判確定前犯數罪為條件，如一人犯三罪，其犯第二
    罪時，第一罪之裁判尚未確定，迨犯第三罪時，已在第一罪
    裁判確定之後，則第三罪對於一、二兩罪，均不得謂為裁判
    確定前所犯之數罪，因而亦即不能適用數罪併罰之例定其執
    行刑（最高法院29年抗字第62號及32年非字第63號判例意旨
    參照）。故於被告一再犯罪，經受諸多科刑判決確定之情形
    ，上開所謂裁判確定，乃指首先確定之科刑判決而言，亦即
    以該首先判刑確定之日作為基準，凡在該日期之前所犯之各
    罪，應依刑法第51條各款規定，定其應執行之刑；在該日期
    之後所犯者，則無與之前所犯者合併定執行刑之餘地；惟在
    該日期之後之數罪，其另符合數罪併罰者，仍依前述法則處
    理；數罪併罰定應執行之刑，既有上揭基準可循，自無許任
    憑己意，擇其中最為有利或不利於被告之數罪，合併定其應
    執行之刑（最高法院101年度台非字第275號、103年度台非
    字第109號、106年度台非字第17號判決意旨及101年度台抗
    字第470號、104年度台抗字第222號、105年度台抗字第195
    號、107年度台抗字第123、673、894號、108年度台抗字第5
    21、1174、1196、1631號、109年度台抗字第73號裁定意旨
    參照）。又「犯最重本刑為5年以下有期徒刑以下之刑之罪
    ，而受6月以下有期徒刑或拘役之宣告者，得以新臺幣1千元
    、2千元或3千元折算1日，易科罰金。」、「第1項至第4項
    及第7項之規定，於數罪併罰之數罪均得易科罰金或易服社
    會勞動，其應執行之刑逾6月者，亦適用之。」，刑法第41
    條第1項前段、第8項亦定有明文。
三、經查，本件受刑人所犯如附表編號1、3至5所示之罪，分別
    經本院判決判處如附表編號1、3至5所示之刑，且均經確定
    在案。而受刑人所犯如附表編號1、3至5所示之罪所處之刑
    ，均係得易科罰金或易服社會勞動之刑，此有臺灣高等法院
    被告前案紀錄表及如附表所示各罪之判決書附卷可稽。是檢
    察官依刑法第53條、第51條第5款之規定，聲請就此部分定
    其應執行之刑，本院審核認並無不合，應予准許。復經本院
    審酌受刑人所犯如附表編號1、3至5所示4罪，均係侵害他人
    財產法益之竊盜罪，罪質相同，犯罪情節類似、犯罪時間係
    在民國109年5月19日至同年10月16日間，各罪相距時間非長
    ，考量受刑人所犯上開各罪責任非難重複程度，兼顧其所犯
    數罪反應出之人格特性及犯罪傾向、施以矯正之必要性，暨
    受刑人於本院函詢其對本件聲請定執行之刑案件表示意見，
    受刑人逾期未表示意見等情，有本院111年5月24日中院平刑
    勤111聲1613字第1110037254號函及送達證書附卷可稽，而
    定其應執行之刑如主文所示，並諭知易科罰金之折算標準。
四、至聲請意旨雖就受刑人所犯如附表編號2所示之罪亦聲請合
    併定應執行之刑，然受刑人所犯如附表編號2所示之罪，犯
    罪時間為109年5月1日，而受刑人前於108年間，因竊盜案件
    ，經本院於109年3月31日以109年度中簡字第581號判決判處
    有期徒刑3月，如易科罰金，以新臺幣1仟元折算1日，並於1
    09年5月5日確定，有前揭判決及臺灣高等法院被告前案紀錄
    表附卷可查。揆諸前開說明，受刑人所犯如附表編號2所示
    之竊盜罪，其犯罪時間既在首先確定之本院109年度中簡字
    第581號判決確定日即109年5月5日之前，則應與本院109年
    度中簡字第581號判決所處之上開有期徒刑，依刑法第50條
    第1項前段、第53條規定其應執行之刑，不得恣意選擇與如
    附表編號1、3至5所示之罪併合處罰。而受刑人其後所犯如
    附表編號1、3至5所示之竊盜罪，其等犯罪時間既均在首先
    確定之本院109年度中簡字第581號判決確定日即109年5月5
    日之後，即與刑法第50條第1項前段規定「裁判確定前犯數
    罪者，併合處罰」之要件不符，而無從與本院109年度中簡
    字第581號判決所處之上開有期徒刑及如附表編號2所示之罪
    所處之刑，合併定應執行刑。是聲請人此部分之聲請，核無
    理由，應予駁回。
五、依刑事訴訟法第477條第1項，刑法第53條、第51條第5款、
    第41條第1項前段、第8項，裁定如主文。
中    華    民    國    111    年    9    月    29    日
                  刑事第十五庭 法  官  曹錫泓
以上正本證明與原本無異。　　　　　　　　　
如不服本裁定，應於收受送達後5日內向本院提出抗告狀。（應
附繕本）
                               書記官  張雅如
中　　華　　民　　國　　111 　年　　9 　　月　　29　　日
附表：
編號  1 2 3 罪名  竊盜 竊盜 竊盜  宣告刑  有期徒刑4月 有期徒刑6月 有期徒刑4月 犯罪日期  109年6月4日（聲請書誤載為106年6月4日） 109年5月1日 109年5月19日 偵查(自訴)機關年度案號  臺中地檢109年度偵字第21825號 臺中地檢110年度偵緝字第1534號等 臺中地檢110年度偵緝字第1534號等 最後事實審 法院 臺中地院 臺中地院 臺中地院  案號 109年度簡字第1375號（聲請書誤載為109年度簡字第1395號） 110年度易字第2458號 110年度易字第2458號  判決 日期 109年12月15日 111年3月22日 111年3月22日 確定 判決 法院 臺中地院 臺中地院 臺中地院  案號 109年度簡字第1375號 110年度易字第2458號 110年度易字第2458號  判決確定日期 110年2月25日 111年4月26日 111年4月26日 是否為得易科罰金之案件  是 是 是 備註  臺中地檢110年度執字第3385號（已執畢）  臺中地檢111年度執字第5797號 臺中地檢111年度執字第5797號 

編號  4 5  罪名  竊盜 竊盜  宣告刑  有期徒刑3月 有期徒刑5月  犯罪日期  109年5月25日 109年10月16日  偵查(自訴)機關年度案號  臺中地檢110年度偵緝字第1534號等 臺中地檢110年度偵緝字第1534號等  最後事實審 法院 臺中地院 臺中地院   案號 110年度易字第2458號 110年度易字第2458號   判決 日期 111年3月22日 111年3月22日  確定 判決 法院 臺中地院 臺中地院   案號 110年度易字第2458號 110年度易字第2458號   判決確定日期 111年4月26日 111年4月26日  是否為得易科罰金之案件  是 是  備註  臺中地檢111年度執字第5797號  臺中地檢111年度執字第5797號